# 关联方关系披露

提问人：lijiangyi2005 时间：2014-02-19 10:43:38
A公司为B公司（B公司第一大股东假设为个人，与A公司无关系）的第二大股东，并为B公司 10 个亿的长期贷款提供了担保， 2013 年12 月 31 日担保余额仍很大。 2013 年A公司将股权转给了兄弟单位C公司，B公司 2013 年报关联方关系披露是否应披露A公司，关系如何说明

回答人：chenyiwei
如果原先A作为B的第二大股东时，对B具有重大影响，现在通过股权转让把该重大影响力转移给C；同时A和C受到同一最终控制方的最终控制，则期末，从B的角度，与A的关系应表述为“与可对本公司施加重大影响的股东同受同一最终控制方控制； 2013 年X月前为可对本公司施加重大影响的股东”，同时以文字方式注释说明该次股权变动过程。相应地，C在期末仍把该笔担保作为关联方交易予以披露。